
```{r, eval=FALSE}
library(tidyverse)
```

# Integração de Monte Carlo

Seja g(x) uma função e suponha que queremos calcular 
$\int_{a}^{b}g(x)dx$ (assumindo que a integral exista). Recordamos que se X é uma v.a com densidade f(x), então a esperança da v.a $y = g(x)$ é   

$$E(g(x)) = \int_{-\infty}^{+\infty}g(x)f(x)dx $$  

Se uma v.a estiver disponível a partir da distribuição de X, um estimador não viesado de E(g(x)) é a média amostral. Considere o problema de estimar  
$$\theta = \int_{0}^{1}g(x)dx $$

Se $X_1, ..., X_m$ é uma amostra aleatória da distribuição Uniforme (0,1), então  

$$\hat\theta = \bar{g_m(x)} = \frac{1}{m} \sum_{i=1}^m g(x_i)$$
converge para E[g(x)] = $\theta$ com probabilidade 1.  

## Exemplo 1 
Calcule um estimador de Monte Carlo de  

$$\theta = \int_{0}^{1}e^{-x} dx $$
e compare o verdadeiro valor.

### Monte Carlo
```{r}
set.seed(100)


MC = function(x){
  a = runif(x)
  exp(-a) %>% mean()
}

MC(100)
MC(1000)
MC(10000)
MC(100000)

```


Exemplo 2: 
Podemos substituir a densidade da U(0,1) por qualquer outra densidade com suporte no intervalo entre os limites de integração. Por exemplo, 

$$\int_{a}^{b}g(t)dt = (b-a)\int_{a}^{b}g(t)\frac{1}{b-a}dt$$  

que é (b-a) vezes o valor esperado de g(x), sendo x v.a. com distribuição no intevalo (a,b). A integral é portanto (b-a) vezes o valor médio de g(x) sobre (a,b).  
Calcule o estimador de Monte Carlo para
$$\theta = \int_{2}^{4}e^{-x} dx $$  

```{r}
set.seed(100)
a = 2
b = 4
MC2 = function(x, a, b){
  d = runif(x, 2,4)
  e = exp(-d)
  (b-a)*mean(e)
}

MC2(100,a, b)
MC2(1000,a, b)
MC2(10000,a, b)
MC2(100000,a, b)


```

