---
title: "Aula5"
author: "Érika S."
date: "28/08/2019"
output:
  pdf_document: default
  word_document: default
  html_document: default
---

### Estimação do Erro Quadrático Médio

Métodos de Monte Carlo podem ser aplicados para estimar o EQM de um estimador. Recordando que o EQM de um estimador $\hat\theta$ para parâmetros $\theta$ para o parâmetro $\theta$ é definido por  

$$EQM(\hat\theta) = E[(\hat\theta - \theta)]$$  

Se m amostras aleatórios $x_{(1)},...,x_{(m)}$ são geradas da distribuição de X, então uma estimativa do EQM de $\theta = \theta(x_1,...,x_n)$ é   
$$\widehat{EQM} = \frac{1}{m}\sum^m_{i = 1}(\hat\theta^{(j)} - \theta)^2$$  
sendo $\hat\theta^{(j)} = \hat\theta(x^{(j)}) = \hat\theta(x^{(j)}, ..., x^{(j)}_n)$.  

_Exemplo_: (Estimado $\theta$ EQM de uma média aparada)  

Uma média aparada é às vezes aplicada para estimar o centro de uma distribuição simétrica contínua que não é necessariamente normal. Neste exemplo, calculamos uam estimativa do EQM de uma média aparada.  
Suponha que $(X_1,...,X_n)$ é uma amostra aleatória e $X_{(1)},...,X_{(m)}$ é a amostra ordenada correspondente. O k-ésimo nível da média aparada amostral é definida por  

$$\bar{X}_{[-k]} = \frac{1}{n-2k}\sum^{n-k}_{i = k+1}X_{(i)}$$  

Obter uma estimativa de Monte Carlo do $EQM(\bar{X}_{[-1]})$, ou seja, da média aparada de 1º nível, supondo que a distribuição da amostra é normal padrão.  

Neste exemplo, o centro da distribuição é _0_ e o parâmetro de interesse é $\theta = E[\bar{X}] = 0$. Vamos denotar o primeiro nível da média aparada amostral por T. Uma estimativa de Monte Carlo de EQM(T) baseado em _m_ réplicas pode ser obtido por:  

1. Gerar as réplicas $T^{j}, j = 1,...,m$, repetindo  
  a. gera $x^{(j)}_1,...,x^{(j)}_n$, iid da distribuição de X  
  b. ordenar $x^{(j)}_1,...,x^{(j)}_n$ em ordem crescente e obter $x^{(j)}_{(1)} \leq x^{(j)}_{(2)} \leq ...\leq x^{(j)}_{(n)}$.  
  c.  Calcular  
    $$T^{(j)} = \frac{1}{n-2}\sum^{n-1}_{i=2}x_{(i)}^{(j)}$$  
2. Calcular 
  $$\widehat{EQM}(T) = \frac{1}{m}\sum^{m}_{j=1}(T^{(j)}-\theta)^2  = \frac{1}{m}\sum^{m}_{j=1}(T^{(j)})^2$$

```{r}
set.seed(100)

EQM = function(m,n, k){
  b = sapply(1:m, function(a){
    Geranormal = rnorm(n)
    NormOrde = sort(Geranormal)
    sum(NormOrde[(k+1):(n-k)])/(n-2*k)
  })
  
  mean(b^2)
}

EQM(10000,20,1)
```

### Estimando o Nível de Confiança

Se (LI,LS) é uma estimativa do intervalo de confiança para um parâmetro desconhecido $\theta$, então LI e LS são estatísticas com distribuição que depende da distribuição $F_x$ da população amostrada X. O nível de confiança é a probabilidade do intervalo (LI, LS) cobrir o verdadeiro valor do parâmetro $\theta$. A avaliação do nível de confiança é, portanto, um problema de integração.  
Note que a média amostral de Monte Carlo aproxima-se do valor da integral $\int g(x)dx$, mas não requer que a função g(x) seja especificada. Só é necessário que a amostra da distribuição g(x) possa ser gerada.   
Considere o procedimento de estimativa do intervalo de confinaça para a variância.  

__Exemplo__: (IC para a variância)  

Se $(X_1,...,X_n)$ é uma amostra aleatória da distribuição $N(\mu, \sigma^2)$, com $n\geq2$, e $S^2$ é a variância amostral, então   
$$V = \frac{(n-1)S^2}{\sigma^2} \sim \chi^2_{n-1}$$  

O intervalo de confiança $100(1-\alpha)\%$ de um lado é dado por $(0;\frac{(n-1)S^2}{\chi^2_2})$, sendo $X^2_2$ o $\alpha-quartil$ da distribuição ${X^2_{(n-1)}}$. Se a população é normal contenha $\sigma^2$ é $1-\alpha$.  
O cálculo da LS para uma amostra aleatória de tamanho n = 20 da $N(0,\sigma^2 = 4$ é dada por  

```{r}
n = 20  
alpha = 0.05  
x = rnorm(n, mean = 0, sd = 2)
LS = ((n-1)*var(x))/qchisq(alpha, df = (n-1))
```

No exemplo, a população amostrada é normal com $\sigma^2=4$, assim o nível de confiança é exato.  

$$P(\frac{19*S^2}{\chi ^2_{0.05(19)} > 4}) = P(\frac{(n-1)S^2}{\sigma^2} > \chi^2_{0.05}(n-1) = 0.95$$