Construir um intervalo de confiança


```{r, warning=FALSE}
set.seed(100)
n = 20  
alpha = 0.05  
x = rnorm(n, mean = 0, sd = 2)
LS = ((n-1)*var(x))/qchisq(alpha, df = (n-1))
LS
```

Se a amostragem e estimação é repetida um número grande de vezes, aproximadamente 95% dos intervalos contém $\sigma^2$, assumindo que a população amostrada é normal com variância $\sigma^2$  

### Método de Monte Carlo para Estimar Nível de Confiança

Suponha que $X \sim F_x$ é a v.a. de interesse e que $\sigma$ é o parâmetro para ser estimado.  

1. Para cada réplica, $j= 1,...,m$
  a. Gerar a j-ésima amostra aleatória, $x^{(j)}_1,...,x^{(j)}_n$  
  b. Calcular o intervalo de confiança $C_j$ para a j-ésima amostra  
  c. Calcular $y_j = I(\theta \in C_j$, p/ j-ésima amostra 
2. Calcular o nível de confiança  
  $$\bar{y} = \frac{1}{m}\sum^m_{i=1}y_j$$
  
**Obs.:** O estimador de $\bar{y}$ é uma estimação amostral do verdadeiro nível de confiança $1-\alpha^{*}$, assim, $var(\bar{y} = \frac{(1-\alpha^{*})\alpha^{*}}{m}$ e uma estimação do erro padrão é  
$$\widehat{se}(\bar{y}) = \sqrt{\frac{(1-\bar{y})\bar{y}}{m}}$$  

__Exemplo:__ Adotando o exemplo do IC para $\sigma^2$, utilize o algoritmo acima com os parâmetros, $\mu=0$, $\sigma = 2$, $n=20$, $m =1000$ réplicas e $\alpha = 0.05$. A proporção amostral de intervalos de confiança que contém $\sigma^2 = 4$ é uma estimativa de Monte Carlo para o verdadeiro nível de confiança.  

```{r}
set.seed(100)
n = 20  
m = 1000
sigmap = 4
alpha = 0.05  

## Calculando as amostras
y = sapply(1:m, function(a){
  x = rnorm(n, mean = 0, sd = 2)
LS = ((n-1)*var(x))/qchisq(alpha, df = (n-1))
sigmap <LS
})

## Calculando o nível de confiança
y_ = mean(y)
y_

## Estimação do erro padrão
se = sqrt((1-y_)*y_/m)
se

## Estimativa de Monte Carlo para o verdadeiro nível de confiança
z = c(-1.96, 1.96)
y_+z*se

```


