# Bootstrap

O bootstrap foi introduzido em 1970 por Efran, com mais desenvolvimento 1981, 192 e inúmeras outras publicações, incluindo a monografia de Efran e Tibshirani 1984.  
Os métodos de bootstrap são uma classe de métodos não paramétricos de Monte carlo que estimam a distribuição de uma população por reamostragem. Os métodos de reamostragem tratam uma amostra observada como uma população finita, e amostras são geradas (reamostradas) para estimar as características da população e fazer inferências sobre a população amostrada. Os métodos de bootstrap são frequentemente usados quando a distribuição da população não é especificada, a amostra é a única informação disponível.  
A distribuição da população finita representada pela amostra pode ser considerada como uma pseudo-população com características semelhantes à população real. Gerando repetidamente amostras aleatórias dessa pseudo-população (reamsotragem), a distribuição amostral de uma estatística pode ser estimado. As propriedades de um estimador, como viés ou erro padrão, podem ser estimados por reamostragem.  
O método bootstrap gera amostras aleatórias da distribuição empírica da amostra.  
Suponha que x = $x_1,...,x_n)$ é uma amostra aleatória observada da distribuião com fd F(x). Se X* é selecionada aleatoriamente de x, então  
$$P(X^* = x_i) = \frac{1}{n}, \ i = 1,...,n$$  
A reamostragem gera uma amostra aleatória $X^*_1, ..., X^*_n$ por amostragem com reposição de x. As variáveis aleatórias $X_i$ são iid, distribuída uniformemente no conjunto $\{x_1,...,x_n\}$  
Para gerar uma amostra aleatória bootstrap por reamostragem x, gera de maneira aleatória n valores inteiros $i^*_1, ..., i^*_n$ distribuído uniforme em $\{1,...,n/}$ e selecionar a amostra bootstrap  
$$x^* = (x_{i1},...,x_{in})$$  
Suponha qeu $\theta$ é  o parãmetro de interesse ($\theta pode ser um vetor$) e $\hat\theta$ é um estimador de $\theta$. Então o estimador bootstrap da distribuição de $\hat\theta$ é obtido a partir dos passos.  

1. Para da réplica bootstrap, indexado por b = 1,...,B  
  a. Gerar amostra $x^{x(b)} = (x^*_1, ..., x^*_n)$ por reamostragem com reposição da amostra observada
  b. calcular a b-ésima réplica $\hat\theta ^{(b)} $ a partir da b-ésima amostra bootstrap  
2. A estimativa bootstrap da $F_{\hat\theta}(.)$ é a distirbuição empírica das réplicas $\hat\theta^{(1)}, ..., \hat\theta^{(B)}$  

**Exemplo 1** Considerando os passos anteriores, encontre a estimativa bootstrap da $F_{\hat\theta}(.)$, com $\mu$ sendo amédia da amostra, e adote  

x = (2.51,-0.64,0.25,-2,-0.25,-0.87,-1.27,1.45,-0.76,0.68)  

Adote também que B = 200 e construa o histograma das estimativa $\hat\mu{(b)}$  

```{r}
library(tidyverse)

x = c(2.51,-0.64,0.25,-2,-0.25,-0.87,-1.27,1.45,-0.76,0.68)  

michapeu = sapply(1:200, function(i){
  thetachapeu = sample(x, size = length(x), replace = T) 
  mean(thetachapeu)
})

hist(michapeu)

```

_Rotina_

```{r}
x = c(2.51,-0.64,0.25,-2,-0.25,-0.87,-1.27,1.45,-0.76,0.68)  
B = 200
mu = numeric(B)
for(i in 1:B){
  mu[i] = mean(sample(x, size = 10, replace = T))
  
}

hist(mu, prob = T)
```

## Estimação bootstrap do Erro padrão

A estimativa bootstrap do erro padrão de um estimador $\hat\theta$ é o desvio padrão amostral das réplicas bootstrap $\hat\theta^{(1)},..., \hat\theta^{(B)}$, ou seja  

$$\hat{se}(\hat\theta) = \sqrt{\frac{1}{B-1}\sum^B_{b=1}(\hat\theta^{(b)} - \bar{\hat\theta})^2}$$   
sendo $\bar{\hat\theta^*} = \frac{1}{B}\sum^B_{b=1}\hat\theta^{b}$  
De acordo com Efran e Tibshirami, o número de réplicas necessárias para uma boa estimativa do erro padrão não é grande, B = 50 é usualemnte grande o suficiente, e raramente é necessário B > 200. (B muito maior será necessário para a estimativa do intervalo de conficança)  

**Exemplo 2** O conjunto de dados abaixo é uma amostra de população de 82 escolas de direito.  

LSAT = (576,635,558,578,666,580,550,661,651,605,653,575,545,572,594)  
GPA = (339,330,281,303,344,307,300,343,336,313,312,274,276,288,296)

sendo que LSAT significa a ponderação média no teste de admissão na faculdade de direito e GPA é a média das notas na grafuação.  
Estime a correlação entre LSAT e GPA e calcule a estimativa bootstrap do erro padrão da correlação amostral.

