---
title: "Aula14"
author: "Érika S."
date: "23/09/2019"
output:
  pdf_document: default
  html_document: default
---

**Exemplo** Utilize os dados do exemplo 2 e calcule o viés jackknife para a correlação entre as variáveis GPA e LSAT

```{r}
LSAT = c(576,635,558,578,666,580,550,661,651,605,653,575,545,572,594)  
GPA = c(339,330,281,303,344,307,300,343,336,313,312,274,276,288,296)


thetachapeu. = sapply(1:length(LSAT), function(i){
  cor(LSAT[-i], GPA[-i])
})



vies = (length(LSAT) -1)*(mean(thetachapeu.) - cor(LSAT, GPA))
vies
```

## A estimativa Jackknife do erro padrão

A estimativa Jackknife do erro padrão é   
$$\hat{se}_j = \sqrt{\frac{n-1}{n}\sum^n_{i = 1}(\theta^n_{(i)} - \bar{\hat\theta_{(i)}})^2}$$  
para estatísticas suaves $\hat\theta$.  
Obs.: o fator $\frac{n-1}{n}$ é devido ao viés do estimador (ou seja, para ter um estimador não viesado).  

**Exemplo** calcule a estimativa Jackknife do erro padrão para os dados do exemplo da correlação (dados LSAT e GPA)  

```{r}
LSAT = c(576,635,558,578,666,580,550,661,651,605,653,575,545,572,594)  
GPA = c(339,330,281,303,344,307,300,343,336,313,312,274,276,288,296)
n = length(GPA)

thetachapeu. = sapply(1:n, function(i){
  cor(LSAT[-i], GPA[-i])
})

erropadrao = sqrt( ((n-1)/n)*sum( (thetachapeu. - mean(thetachapeu.))^2 ))
erropadrao
```

## Quando o Jackknife falha

O método Jackknife pode falhar quando a estimativa $\theta$ não é "suva". Suavidade significa que pequenas mudanças nos dados corresponde a pequenas mudanças na estatística. A mediana é um exemplo de uma estatística que não é suave.  

**Exemplo:** neste exemplo a estimativa jackknife do erro padrão da mediana é calculado para uma amostra de tamanho 10 de 1,..,100.  

- use inicialmente  
x = (29,79,41,86,91,5,50,83,51,42)

```{r}
x = c(29,79,41,86,91,5,50,83,51,42)
n = length(x)

# Jackknife
thetaJack. = sapply(1:n, function(i){
  median(x[-i])
})

erroJack = sqrt( ((n-1)/n)*sum( (thetaJack. - mean(thetaJack.))^2 ) )


# Bootstrap
set.seed(100)
thetaBoots. = sapply(1:1000, function(a){
  i = sample(1:n, size = n,replace = T)
  median(x[i])
})

erroBoots = sd(thetaBoots.)

# Comparando
cbind(erroJack, erroBoots)

```

Amostrar sem reposição da população (1,2,...100), usando n = 10 e calcular o erro padrão usando bootstrap e Jackknife

```{r}
#set.seed(100)

x = sample( 1:100, size = 10)
n = length(x)

# Jackknife
thetaJack. = sapply(1:n, function(i){
  median(x[-i])
})

erroJack = sqrt( ((n-1)/n)*sum( (thetaJack. - mean(thetaJack.))^2 ) )


# Bootstrap

thetaBoots. = sapply(1:1000, function(a){
  i = sample(1:n, size = n,replace = T)
  median(x[i])
})

erroBoots = sd(thetaBoots.)

# Comparando
cbind(erroJack, erroBoots)
```

Obs.: 
(i). Claramente algo está errado aqui, pois as estimativas Bootstrap e Jackknife estão distintas. O Jackknife falha porque a mediana não é suave.  
(ii). neste caso, quando a estatística não é suave, deixou a observação de fora a cada réplica pode ser aplicado. Se $\sqrt{n}/d \rightarrow 0 $ e $n-d \rightarrow \infty$ então excluir d observações é consistente para a mediana. O tempo computacional aumenta porque existe um grande número de réplicas. Jackknife quando n e d são grandes. 