---
title: "Aula19"
author: "Érika S."
date: "07/10/2019"
output:
  pdf_document: default
  html_document: default
---

A validação cruzada pode ser usada para estimar os erros de previsão.  
Procedimento para estimar o erro de predição usando validação cruzada "n-fold" (deixando um de fora).  

1. para k = 1,...,n, deixar a observação $(x_k, y_k)$ para ser o ponto de teste e usar as demais observações para ajustar o modelo.  
  a. Ajustar o(s) modelo(s) usando apenas as n-1 observações do conjunto de treinamento.  
  b. Calcular a previsão da resposta $\hat{y_k} = \hat\beta_0 + \hat\beta_1x_k$ para o ponto de teste  
  c. calcular o erro de previsão $e_k = y_k - \hat{y_k}$  
2. Estimar a média do erro de predição ao quadrado  
$$\hat\sigma_{\epsilon}^2 = \frac{1}{n}\sum^n_{i = 1}e^2_i$$  

```{r}
library(DAAG)
data("ironslag")
n = nrow(ironslag)

errolinear = sapply(1:n, function(i){ 
  a = lm(magnetic ~ chemical, data = ironslag[-i,])
  predilinear = predict(a, ironslag[i,])
  ironslag$magnetic[i] - predilinear
}) 
ErroQuadradoLinear = mean(errolinear^2)

# Quadratica

erroQuadratica = sapply(1:n, function(i){ 
  a = lm(magnetic ~ chemical + I(chemical^2), data = ironslag[-i,])
  prediquadratico = predict(a, ironslag[i,])
  ironslag$magnetic[i] - prediquadratico
}) 
ErroQuadradoQuadratica = mean(erroQuadratica^2)

# Exponencial
erroExponencial = sapply(1:n, function(i){ 
  a = lm(log(magnetic) ~ chemical , data = ironslag[-i,])
  prediexponencial = predict(a, ironslag[i,])
  ironslag$magnetic[i] - exp(prediexponencial)
}) 

ErroQuadradoExponencial = mean(erroExponencial^2)


# Log-Log
erroLogLog = sapply(1:n, function(i){ 
  a = lm(log(magnetic) ~ log(chemical) , data = ironslag[-i,])
  prediloglog = predict(a, ironslag[i,])
  ironslag$magnetic[i] - exp(prediloglog)
})
ErroLogLog = mean(erroLogLog^2)


c(ErroQuadradoLinear, ErroQuadradoQuadratica, ErroQuadradoExponencial, ErroLogLog)
```
```{r}
# valor ajustado x valor resíduos
modelo = lm(magnetic ~ chemical + I(chemical^2), data = ironslag)
shapiro.test(modelo$residuals)

par(mfrow = c(2,2))
plot(modelo)
# qqnorm
```

